Inventaris van de archieven van het College van Rijksbemiddelaars, van de Gemachtigde voor de Arbeid en van het Loonbureau, (1924) 1940-1970
Nationaal Archief, Den Haag
- Archief van het Loonbureau1963-1970, IV
  - Stukken betreffende afzonderlijke onderwerpen, 2
    - Taak, 2.2
      - Door het Loonbureau genummerde dossiers, 2.2.2
        - Houtwarenindustrie, 6-5C
          - Kopieën van brieven van de Vereniging H.A.S. aan de Stichting van de Arbeid, houdende verleende vergunningen tot ondernemingsgewijze differentiatie op grond van door de Stichting verleende machtiging, 1964; 1922
        - Houtbedrijf, 6-5D
          - CAO's en wijzigingen, 1963-1969; 1923
          - Algemeen verbindendverklaringen, 1964-1969; 1924
          - Correspondentie, 1964-1970; 1925
          - Stukken betreffende de verlening van vergunningen tot het toepassen van ondernemingsgewijze differentiatie, 1964-1967; 1926
        - Houten Lucifersindustrie, 6-5E
          - CAO's en wijzigingen, 1963-1967; 1927
            Zie verder dossier van onderneming: N.V. Vereenigde Hollandsche Lucifersfabrieken te Eindhoven
        - Houten Emballage-industrie, 6-06A
          - CAO's en wijzigingen, 1963-1969; 1928
          - Algemeen verbindendverklaringen., 1967-1969; 1929
          - Correspondentie betreffende tarifiëring, 1964-1966; 1930
        - Meubelindustrie en Meubileringsbedrijf, 6-09
          - CAO's en wijzigingen en machtigingen, 1963-1964; 1931-1932
            - 1963-1964, 1931
            - 1965-1969, 1932
          - Algemeen verbindendverklaringen., 1963-1969; 1933
          - Correspondentie, 1963-1969; 1934
          - Goedkeuring van de herziene werkclassificatie door de Stichting van de Arbeid, 1963; 1935
          - Vergunningen tot ondernemingsgewijze differentiatie, afgegeven door de Vakraad voor de Meubelindustrie en Meubileringsbedrijven, 1964-1965; 1936
        - Sectie groot-kuipwerk, 6-10A
          - CAO's en wijzigingen, 1964-1969; 1937
          - Algemeen verbindendverklaringen, 1964-1969; 1938
        - Kuipers- en Haringpakkersbedrijf, 6-10B
          - CAO's en wijzigingen, 1963-1969; 1939
        - Klompenindustrie, 6-15A
          - CAO's en wijzigingen, 1963-1969; 1940
          - Algemeen verbindendverklaring van de CAO 1962/1963, 1941
        - Mandenindustrie, 6-17
          - Wijzigingen van de CAO, 1963-1969; 1942
        - Knopenindustrie, 6-20A
          - CAO's en wijzigingen, 1963-1969; 1943
          - Algemeen verbindendverklaring van de CAO 1963/1964, 1944
          - Stukken betreffende de afwijzing door de Stichting van de Arbeid van een verzoek van partijen om zonder adviesorgaan dispensatieverzoeken te laten adviseren, 1963; 1945
        - Borstel- en Kwastenindustrie, 6-21
          - CAO's en wijzigingen, 1964-1969; 1946
          - Algemeen verbindendverklaringen, 1964-1969; 1947
          - Kopieën van door de Adviescommissie voor de Borstel- en Kwastenindustrie verleende vergunningen tot ondernemingsgewijze differentiatie, ingevolge ontvangen machtiging van de Stichting van de Arbeid, 1964-1965; 1948
        - Kurkplatenindustrie, 6-23
          - Wijzigingen van de CAO, 1964-1969; 1949
            Geldend voor N.V. H. Geerdink Kurkplatenfabriek te Beekbergen en voor de N.V. Nederlandse Kurkplatenfabriek te Driebergen
        - Koelkastenbouwers, 6-32
          - CAO's en wijzigingen, 1963-1970; 1950
          - Stukken betreffende het onverbindend verklaren van bepalingen van de CAO, 1968; 1951
        - Jacht- en Bedrijfsscheepbouw en het Watersportbedrijf, 6-33
          - CAO's en wijzigingen, 1965-1970; 1952
          - Algemeen verbindendverklaringen, 1965-1966; 1953
        - Maatkledingbedrijf, 7-01A
          - CAO's en wijzigingen, 1963-1969; 1954
          - Algemeen verbindendverklaringen, 1963-1969; 1955
            Zie ook 7-01B, nr. 1957 inzake bezwaarschrift 1963
          - Correspondentie, o.a. machtiging verleend door de Stichting van de Arbeid aan de Sociale Commissie voor het Maatkledingbedrijf tot verlening van vergunningen voor ondernemingsgewijze differentiatie, alsmede afschriften van de door de Commissie verleende vergunningen., 1964-1969; 1956
        - Confectie-detailhandel, Veranderateliers, 7-01B
          - Correspondentie betreffende het bezwaarschrift ingebracht door de Federatie van Middenstandsorganisaties in de Textieldetailhandel 'Mitex' tegen de algemeen verbindendverklaring van bepalingen van de CAO 1963/1964 voor het Maatkledingbedrijf, 1957
            Zie ook 7-01A, nr. 1955 en 7-01B, nr. 677 van het archief van het College van Rijksbemiddelaars
        - Confectie-industrie, 7-02A
          - CAO wijzigingen, 1963-1969; 1958-1960
            - 1963-1965, 1958
            - 1966, 1959
            - 1967-1969, 1960
          - Algemeen verbindendverklaringen, 1963-1969; 1961
          - Correspondentie, o.a. stukken betreffende verleende machtiging aan de Vak raad voor de Confectie-industrie tot verlening van vergunningen voor ondernemingsgewijze differentiatie, alsmede verlenging van de machtiging aan de Vakraad tot verlening van vergunningen tot het doen van winstuitkeringen, met kopieën van diverse verleende adviezen en dispensaties, 1963-1969; 1962
        - Zeilmakerijen, dekkledenvervaardiging, dekkledenverhuur, scheepstuigerijen en scheepsbenodigdhedenhandel, 7-18
          - CAO's en wijzigingen., 1963-1969; 1963
          - Algemeen verbindendverklaringen, 1963-1969; 1964
          - Afschriften van door de Vaste Commissie CAO verleende dispensaties om met 5% naar boven van de in de CAO vermelde basislonen af te wijken (ondernemingsgewijze differentiatie), 1964-1965; 1965
        - Kappersbedrijf, 7-23A
          - CAO's en wijzigingen, 1963-1969; 1966-1967
            - 1963-1966, 1966
            - 1967-1969, 1967
          - Algemeen verbindendverklaringen, 1963-1969; 1968-1969
            - 1963-1965, 1968
            - 1966-1969, 1969
          - Correspondentie, 1963-1970; 1970
        - Overdekte en onoverdekte zwembaden, niet-overdekte zweminrichtingen en zeebadbedrijven, 7-26
          - CAO's en wijzigingen voor overdekte zweminrichtingen, 1963-1969; 1971
          - Bindende regeling en wijzigingen voor openluchtzwembaden, 1963-1969; 1972
        - Particuliere badhuizen, 7-26B
          - Bindende regeling en wijzigingen, 1963-1970; 1973
        - Witwasserijen, chemische wasserijen en ververijen, 7-27
          - CAO's en wijzigingen, 1963-1969; 1974-1975
            - 1963-1965, 1974
            - 1966-1969, 1975
          - Algemeen verbindend- en onverbindendverklaringen, 1963-1969; 1976
          - Correspondentie, 1963-1967; 1977
        - Lederwarenindustrie, 9-02A
          - CAO's en wijzigingen., 1963-1970; 1978
          - Algemeen verbindendverklaringen., 1963-1970; 1979
          - Correspondentie, o.a. betreffende diverse dispensaties. verleend door de Looncommissie voor de Lederwarenindustrie en door het Bedrijfschap voor de Lederwarenindustrie, 1963-1969; 1980
        - Schoenmakerijen, Maatschoenmakers- en Orthopedisch Schoenmakersbedrijf, 9-04D
          - CAO's en wijzigingen, 1963-1969; 1981
          - Stukken betreffende de afwijzende advisering van het College van Rijksbemiddelaars aan de Minister inzake verordeningen van lonen en arbeidsvoorwaarden door het Bedrijfschap voor het Schoenherstellers-, het Maatschoenmakers- en het Orthopedisch Schoenmakersbedrijf in verband met sluiting van zogenaamde 'hakkenbars' op zaterdag, 1961-1967; 1982
          - Correspondentie, 1963-1969; 1983
        - Schoenindustrie, 9-04K
          - CAO's en wijzigingen, 1963-1970; 1984
          - Algemeen verbindendverklaringen, 1963-1969; 1985
          - CAO's en wijzigingen voor administratief personeel (beambten), 1963-1969; 1986
          - Algemeen verbindendverklaringen, 1963-1969; 1987
          - CAO's en wijzigingen voor leidinggevend- en toezichthoudend personeel (beambten)., 1963-1965; 1988
          - Algemeen verbindendverklaringen, 1963-1965; 1989
          - CAO 1966/1967 en wijzigingen voor handelsreizigers, 1966-1969; 1990
          - Algemeen verbindendverklaringen, 1966-1969; 1991
        - Maat- en Orthopedische Schoenmakerij, 9-05A
          - CAO 1968/1969 en wijziging, 1968-1969; bindende regeling en wijziging, 1968-1970; 1992
        - Lederindustrie, 9-06A
          - CAO's en wijzigingen, 1963-1970; 1993
          - Algemeen verbindendverklaringen, 1963-1970; 1994
          - Correspondentie, o.a. vergunningen voor ondernemingsgewijze differentiatie, 1963-1966; 1995
        - Rubber- en Thermoplastische industrie, 9-07A
          - CAO's en wijzigingen en bindende regeling, 1963-1969; 1996
          - Correspondentie, 1963-1969; 1997
        - Tandtechnici en ander personeel in de tandtechniek, 9-09A
          - CAO's en wijzigingen, 1963-1969; 1998
          - Algemeen verbindendverklaringen, 1963-1969; 1999
        - Mijnindustrie, 10-02A
          - Adviezen van Stichting van de Arbeid en College van Rijksbemiddelaars inzake verordeningen van de Mijnindustrieraad, 1963-1966; 2000
          - Correspondentie, 1963-1965; 2001
          - Adviezen van de Stichting van de Arbeid en College van Rijksbemiddelaars inzake uitkeringen van bedrijfsresultaten van de Staatsmijnen (winstuitkering), 1963-1964; 2002
          - Adviezen van de Stichting van de Arbeid en College van Rijksbemiddelaars inzake spaarregelingen, 1964-1965; 2003
          - Adviezen van de Stichting van de Arbeid en College van Rijksbemiddelaars inzake kindertoeslagen, 1964-1965; 2004
          - Adviezen van de Stichting van de Arbeid inzake diverse verordeningen voor beambten en aspirant-beambten, 1963-1964; 2005
        - Turfstrooiselbedrijf, 10-07A
          - CAO's en wijzigingen, alsmede goedkeuringen van tariefregelingen, 1963-1969; 2006
        - IJzeraardebedrijven, 10-09A
          - Correspondentie betreffende een ontwerp-CAO, 1963; 2007
        - Zand- en grindgroeven in de provincie Limburg, 10-09B
          - CAO's en wijzigingen, 1963-1967; 2008
          - Algemeen verbindendverklaringen, 1963-1967; 2009
        - Grindbaggerbedrijf, 10-09C
          - CAO's en wijzigingen, 1964-1969; 2010
        - Metaalindustrie, 11-01F
          - Diverse beschikkingen, o.a. inzake gemeenteklasse-indeling, ondernemingsgewijze differentiatie, alsmede goedkeuring van de CAO 1964 en bindende regeling voor de Metaalindustrie (R.A.M.), 1963-1965; 2011
          - Diverse beschikkingen, o.a. goedkeuring van de CAO 1965/1968 en wijzigingen, alsmede wijzigingen van de R.A.M., 1965-1966; 2012
          - Diverse beschikkingen, o.a. wijzigingen van de CAO en van de R.A.M., 1966-1969; 2013
          - Algemeen verbindendverklaringen, 1963-1969; 2014-2015
            - 1963-1966, 2014
            - 1967-1969, 2015
          - Correspondentie van algemene aard, 1963-1969; 2016-2017
            - 1963-1965, 2016
            - 1966-1969, 2017
          - Afschriften van door de Centrale Commissie voor de Beambten in de Metaalindustrie verleende vergunningen om af te mogen wijken van de in de Regeling van arbeidsvoorwaarden voor de beambten in de metaalindustrie neergelegde bepalingen, op grond van machtiging door de Stichting van de Arbeid d.d. 15 maart 1966 en 6 juli 1966, 2018
          - Afschriften van door de Vakraad voor de Metaalindustrie, op grond van machtiging verleende vergunningen om op grond van ondernemingsgewijze differentiatie hogere lonen te betalen dan in CAO of Regeling zijn vastgesteld; alsmede verruiming van de beloningsmogelijkheden in verband met werken onder extra bezwarende omstandigheden, 1964-1965; 2019-2023
            - 20 februari - 17 juli 1964, 2019
            - 24 juli - 25 september 1964, 2020
            - 1 oktober - 10 november 1964, 2021
            - 13 november - 27 november 1964, 2022
            - 4 december - 23 juni 1965, 2023
          - Stukken betreffende Contactgroep van Werkgevers in de Metaalnijverheid (-industrie), 1963-1965; 2024
          - Goedkeuring door de Stichting van de Arbeid van de dispensatie, de zogenaamde 'Groninger Dispensaties', 1963 en 1965; 2025
          - Correspondentie betreffende uitvoering, controle en interpretatie van de 'Groninger dispensaties', 1963-1966; 2026
        - (Kleine) metaalnijverheid, 11-02C
          - CAO's en wijzigingen, alsmede verleende machtigingen aan de Vakraad voor de Metaalnijverheid, 1963-1969; 2027-2029
            - 1963-1964, 2027
            - 1965-1966, 2028
            - 1967-1969, 2029
          - Algemeen verbindendverklaringen, 1963-1969; 2030
          - Algemeen verbindendverklaringen voor het Isolatiebedrijf, 1969; 2031
          - Metaalnijverheid: Correspondentie van algemene aard, 1963-1969; 2032
          - Diverse CAO-boekjes en wijzigingsbladen, 1964-1969; 2033
          - Goedkeuring van diverse wijzigingen in de CAO betreffende het Rijwielkleinbedrijf, 1963-1964; 2034
        - Beambten in de metaalindustrie, 11-03C
          - CAO's en wijzigingen alsmede bindende regelingen en machtigingen, 1963-1965; 2035-2036
            - 1963-1965, 2035
            - 1966-1969, 2036
          - Algemeen verbindendverklaringen, 1963-1969; 2037
          - Correspondentie, 1963-1969; 2038
        - Beambten in de metaalnijverheid, 11-03D
          - CAO's en wijzigingen alsmede wijzigingen van de bindende regeling 1962, 1965-1969; 2039
          - Algemeen verbindendverklaringen, 1967-1969; 2040
          - Ingekomen brief van en minute van uitgaande brief aan mr. P.C. van den Hoek, Advocaat en Procureur te Amsterdam, houdende inlichtingen inzake de arbeidsvoorwaarden voor beambten in de Metaalnijverheid, 1967; 2041
        - Kantoormachinemonteurs, 11-12A
          - CAO's en wijzigingen, 1964-1969; 2042
          - Algemeen verbindendverklaringen, 1966-1969; 2043
        - Piano- en harmoniummakersbedrijf, 11-16A
          - CAO's en wijzigingen, 1963-1969; 2044-2045
            - Piano- en harmoniummakersbedrijf,1963-1969, 2044
            - Orgelbouwers,1964-1969, 2045
          - Algemeen verbindendverklaringen, 1966-1967; 2046
          - Correspondentie, 1963-1966; 2047
        - Goud- en Zilvernijverheid, 11-63
          - CAO's en wijzigingen, alsmede machtigingen aan de Bedrijfscommissie voor de Goud- en Zilvernijverheid tot verlening van dispensaties, 1963-1969; 2048
          - Algemeen verbindendverklaringen alsmede bindende regeling, 1964-1968; 2049
        - Loodgieters- en Fittersbedrijf, 11-68
          - Goedkeuring en wijziging van het Vakantiezegelfonds en de Loondervings- en Vakantietoeslagregeling, 1963-1966; 2050
        - Koppelbazen - Uitleenbedrijven, 12-29
          - Stukken betreffende de totstandkoming van de Loonregeling met betrekking tot het uitlenen van arbeidskrachten, 1963-1964; 2051
          - Stukken betreffende de toepassing van de Loonregeling, 1965-1969; 2052
        - Papierindustrie, 14-02A
          - CAO's en wijzigingen, 1962-1969; 2053
          - Correspondentie, 1964; 2054
        - Papierveredelingsindustrie, 14-03A
          - CAO's en wijzigingen, 1963-1969; 2055
        - Strokartonindustrie, 14-05A
          - CAO's en wijzigingen, 1963-1969; 2056
          - Documentatie en correspondentie, 1963-1969; 2057
        - Papierzakkenindustrie, 14-06C
          - CAO's en wijzigingen., 1963-1969; 2058
          - Algemeen verbindendverklaringen., 1963-1969; 2059
        - Behangselpapierindustrie, 14-07A
          - CAO's en wijzigingen., 1963-1969; 2060
        - Golfkartonindustrie, 14-08A
          - CAO's en wijzigingen, 1963-1969; 2061-2062
            - Golfkartonindustrie,1963-1969, 2061
            - Kartonnagebedrijf,1963-1969, 2062
          - Algemeen verbindendverklaringen, 1963-1969; 2063
        - Textielindustrie, 15-01D
          - CAO's en wijzigingen, alsmede machtigingen aan de Vakraad voor de Textielindustrie tot verlening van dispensaties, 1963-1969; 2064
          - Algemeen verbindendverklaringen, 1963-1969; 2065
          - Correspondentie van algemene aard, 1963-1970; 2066
          - Stukken betreffende dispensaties, verleend door de Vakraad voor de Textielindustrie, op grond van verkregen machtiging, om uit te gaan van andere gemeenteklasse-indeling dan in de CAO genoemd, 1964-1965; 2067
          - Documentatie betreffende werkclassificatie, z.d.; 2068
          - Beschikking van het College van Rijksbemiddelaars, houdende machtiging aan de Vakraad voor de Textielindustrie tot het verlenen van vergunningen tot het doen van uitkeringen aan de werknemers in verband met de winst, alsmede verlengingen door de Stichting van de Arbeid, 1962-1968; 2069
          - Stukken betreffende diverse verleende dispensaties, 1964-1965; 2070
          - Machtiging, verleend door de Stichting van de Arbeid aan de Vakraad voor de Textielindustrie tot het afgeven van vergunningen tot ondernemingsgewijze differentiatie, alsmede wijziging en verlenging, 1964-1965; 2071
          - Door de Vakraad voor de Textielindustrie verleende vergunningen tot ondernemingsgewijze differentiatie, op grond van verkregen machtiging, 1964-1966; 2072-2077
            - 12 juni 1964 - 27 november 1964, met lijsten, 2072
            - 7 december - 27 januari 1965, 2073
            - 3 februari - 27 april 1965, 2074
            - 6 mei - 30 augustus 1965, 2075
            - september - 27 oktober 1965, 2076
            - 3 november 1965 - 28 februari 1966, 2077
          - CAO 1967/1969 en aanvulling voor beambten in het Tricot- en Kousenindustrie, 1967-1968; 2078
          - Tilburg, CAO's en wijzigingen voor leidinggevend en toezichthoudend personeel, technisch en administratief personeel, 1963-1970; 2079
          - CAO en wijzigingen voor het leidinggevend en toezichthoudend personeel van de Twents-Gelderse Textielindustrie, 1965-1970; 2080
        - Vlasindustrie (Vlasbewerkende industrie), 15-04A
          - CAO's en wijzigingen alsmede machtigingen aan de Vaste Commissie tot verlening van vergunningen voor ondernemingsgewijze differentiatie, 1963-1969; 2081
          - Algemeen verbindendverklaringen, 1964-1969; 2082
        - Nettenboetsters Vlaardingen, 15-05A
          - Wijziging van artikel 4 van de CAO, 1963; 2083
        - Zuivelindustrie, 17-01A
          - CAO's en wijzigingen, alsmede machtigingen aan de Contactcommissie van de Kerncommissie voor de Zuivelindustrie tot verlening van vergunningen voor ondernemingsgewijze differentiatie, 1963-1970; 2084
          - Algemene opzet van een prestatiebeloningssysteem voor de coöperatieve zuivelindustrie en goedkeuringsprocedure, 1964-1966; 2085
          - CAO's en wijzigingen voor het administratief personeel, 1963-1967; 2086
            Vanaf 1968 geldt voor handarbeiders en administratief personeel één CAO
        - Banketbakkersbedrijf, 17-10A
          - CAO's en wijzigingen, 1964-1969; 2087
          - Algemeen verbindendverklaringen, 1964-1969; 2088
        - Bakkersbedrijf, 17-12A
          - CAO's en wijzigingen, 1963-1967; 2089
          - CAO's en wijziging alsmede machtiging aan de Adviescommissie van Arbeidsvoorwaarden tot verlening van vergunningen tot ondernemingsgewijze differentiatie, 1967-1969; 2090
          - Algemeen verbindendverklaringen, 1963-1969; 2091
          - Correspondentie, 1963-1969; 2092
          - CAO's en wijzigingen voor het winkel- of filiaalhouders(sters) en winkelpersoneel, 1963-1969; 2093
          - Algemeen verbindendverklaringen, 1964-1970; 2094
        - Bakkerijgrondstoffenindustrie, 17-13A
          - CAO's en wijzigingen alsmede machtiging aan de Vaste Commissie tot verlening van vergunningen tot ondernemingsgewijze differentiatie, 1963-1969; 2095
          - Algemeen verbindendverklaringen, 1967-1968; 2096
        - Maalindustrie, 17-13C
          - CAO's en wijzigingen, 1963-1969; 2097
        - Aardappelmeel- en Derivatenindustrie, 17-14A
          - CAO's en wijzigingen, 1963-1969; 2098
          - Correspondentie, 1963-1970; 2099
        - Aardappelsorteerinrichtingen, 17-14B
          - CAO's en wijzigingen alsmede bindende regelingen, 1963-1969; 2100-2104
            - in Groningen, 2100
            - in Friesland, 2101
            - in Drenthe, 2102
            - in Noord-Holland, 2103
            - in de IJsselmeerpolders, 2104
        - Groenten- en fruitverwerkende industrie, 17-16A
          - CAO's en wijzigingen, 1963-1969; 2105
          - Algemeen verbindendverklaringen, 1963-1969; 2106
        - Groenten- en fruitverwerkende industrie, administratief en verkopend personeel, 17-16B
          - CAO's en wijzigingen, alsmede machtiging aan de Vaste Commissie tot verlening van vergunningen tot ondernemingsgewijze differentiatie, 1963-1970; 2107
          - Algemeen verbindendverklaringen, 1963-1970; 2108
          - CAO's en wijzigingen voor leidinggevend en toezichthoudend personeel, 1963-1970; 2109
            Dit dossier was vroeger genummerd 17-16C
        - Suikerverwerkende industrie, 17-17B
          - CAO's en wijzigingen, alsmede machtiging aan de Contactcommissie tot verlening van vergunningen tot ondernemingsgewijze differentiatie, alsmede dispensaties van artikel 10, lid 6 van de CAO (waarderingspremie) voor het productie- en technisch personeel, 1963-1966; 2110
          - Algemeen verbindendverklaringen voor het productie- en technisch personeel., 1963-1969; 2111
          - Correspondentie, 1963-1969; 2112
          - CAO's en wijzigingen voor het administratief personeel, 1963-1969; 2113
          - Algemeen verbindendverklaringen voor het administratief personeel, 1963-1969; 2114
        - Suikerindustrie, 17-18A
          - CAO's en wijzigingen, 1963-1969; 2115-2116
            - 1963-1965, 2115
            - 1966-1969, 2116
          - Goedkeuring van de Spaarregeling en Resultatenuitkering, alsmede machtiging aan de Sociale Commissie voor de Suikerindustrie tot verlening van vergunningen tot het doen van resultatenuitkeringen, met verlenging, 1962-1964; 2117
          - CAO's en wijzigingen voor het administratief personeel, 1963-1968; 2118
            Na 1968 samen met handarbeiders in één CAO
        - Handelsmouterijen, 17-19A
          - CAO en wijzigingen, alsmede machtiging tot het afgeven van vergunningen tot ondernemingsgewijze differentiatie, 1963-1966; 2119
        - Mosterdindustrie, 17-20A
          - CAO's en wijzigingen, alsmede machtiging tot het afgeven van vergunningen tot ondernemingsgewijze differentiatie, 1963-1969; 2120
          - Algemeen verbindendverklaringen, 1967-1968; 2121
          - CAO's en wijzigingen, alsmede machtiging tot het afgeven van vergunningen tot ondernemingsgewijze differentiatie voor de Gistingsazijnindustrie, 1963-1966; 2122
            Vanaf 1967 zie dossier 17-49
        - Me/k- en zuiveldetailhandelbedrijf, 17-21A
          - CAO's en wijzigingen, 1963-1970; 2123
          - Algemeen verbindendverklaringen, 1963-1968; 2124
        - Brouwerijen, 17-22B
          - CAO's en wijzigingen, alsmede machtiging tot het afgeven van vergunningen tot ondernemingsgewijze differentiatie, 1963-1970; 2125
        - Suikerwerk- en chocoladeverwerkende industrie, 17-23
          - CAO en wijzigingen, alsmede machtiging tot het afgeven van vergunningen tot ondernemingsgewijze differentiatie, 1964-1970; 2126
          - Algemeen verbindendverklaringen, 1964-1969; 2127
        - Nederlandse ouwelindustrie, 17-24
          - CAO en wijzigingen, 1966-1969; 2128
        - Margarine- en Spijsvetindustrie, 17-27
          - CAO's en wijzigingen, alsmede machtiging tot het verlenen van vergunningen tot ondernemingsgewijze differentiatie, 1963-1969; 2129
          - Algemeen verbindendverklaringen, 1963-1969; 2130
        - Groothandel in vlees, werkzaam in de openbare slachthuizen, 17-28
          - CAO's en wijzigingen, 1963-1970; 2131
          - Algemeen verbindendverklaringen, 1964-1969; 2132
        - Groothandel in slachtafvallen en darmen, 17-29